【裁判字號】    98,訴,194
【裁判日期】    980410
【裁判案由】    毒品危害防制條例
【裁判全文】
臺灣板橋地方法院刑事判決               98年度訴字第194號
公  訴  人  臺灣板橋地方法院檢察署檢察官
被      告  甲○○
上列被告因違反毒品危害防制條例案件，經檢察官提起公訴（九
十七度毒偵字第九五一七號），因被告於本院準備程序中為有罪
之陳述，經本院合議庭裁定以簡式審判程序審理，判決如下：
    主  文
甲○○施用第一級毒品，累犯，處有期徒刑壹年。
    事  實
一、甲○○前曾於(一)民國九十二年間因施用第一級毒品案件，經
    本院於九十二年二月二十三日以九十二年度訴字第二二一八
    號判處有期徒刑十月確定。(二)復於九十三間，因施用第一、
    二級毒品案件，經本院於九十四年二月五日以九十三年度訴
    字第一六五四號分別判處有期徒刑七月、三月，應執行有期
    徒刑九月確定。上列(一)(二)所處徒刑，更定執行刑為有期徒刑
    一年六月確定，於九十五年三月九日假釋出監。(三)又於九十
    五年間，因施用第二級毒品案件，經本院於九十五年七月十
    七日以九十五年度簡字第三四五五號判處有期徒刑五月確定
    。(四)再於九十五間，因施用第一、二級毒品案件，經本院於
    九十五年十一月二十八日以九十五年度訴字第二五五七號判
    決分別判處有期徒刑九月、五月，應執行有期徒刑一年確定
    。(五)復因犯詐欺罪，經本院於九十六年七月二十三日以九十
    六年度簡字第六七三號判決判處有期徒刑四月確定。上開(一)
    (二)之假釋經撤銷，殘刑有期徒刑三月又十二日與(三)(五)減刑後
    接續執行，於九十六年九月二十九日執行完畢。(六)又於九十
    五年間，因施用第一、二級毒品案件，經本院於九十六年十
    二月十三日以九十六年訴字第六二三號分別判處七月、四月
    ，減為三月十五日、二月，應執行有期徒刑五月確定，並與
    (四)九十五年度訴字第二五五七號案件，經本院九十七年聲字
    第二○六五號裁定減刑，更定執行刑為有期徒刑十一月確定
    ，甫於九十七年七月二十七日執行完畢。
二、甲○○前於八十八年間因施用毒品案件，經本院以八十八年
    度毒聲字第八二三號裁定送觀察、勒戒後，因認無繼續施用
    毒品之傾向，於八十八年三月五日觀察勒戒執行完畢出所，
    由臺灣板橋地方法院檢察署檢察官於八十八年三月二十九日
    以八十八年度偵字第四０三九號為不起訴處分確定；復於八
    十九年間因施用毒品案件，經本院以八十九年度毒聲字第七
    一二六號裁定送觀察、勒戒後，因認無繼續施用毒品之傾向
    ，經臺灣板橋地方法院檢察署檢察官於九十一年六月二十六
    日以九十一年度毒偵緝字第二四八號為不起訴處分確定；又
    於九十二年間，因施用第一、二級毒品案件，經本院以九十
    二年度毒聲字第二六八九號裁定令入戒治處所施以強制戒治
    ，於九十三年一月九日因毒品危害防制條例修正而釋放出所
    ，刑案部分經本院以九十二年度訴字第二二一八號判處有期
    徒刑十月確定；再於九十三年間，因施用第一、二級毒品案
    件，經本院以九十三年度訴字第一六五四號分別判處有期徒
    刑七月、三月確定；復於九十五年間，因施用第二級毒品案
    件，經本院以九十五年簡字第三四五五號判決判處有期徒刑
    五月確定；再於九十五間因施用第一、二級毒品案件，經本
    院以九十五年度訴字第二五五七號判決分別判處有期徒刑九
    月、五月，應執行有期徒刑一年確定；再於九十五年間因施
    用第一、二級毒品案件，經本院以九十六年訴字第六二三號
    判決分別判處七月、四月，分別減為三月十五日、二月，應
    執行有期徒刑五月確定。詎仍不知悔改，基於施用第一級毒
    品海洛因、第二級毒品甲基安非他命之犯意，於九十七年十
    一月二日上午十時許，於臺北縣三重市○○路朋友家中，將
    海洛因及甲基安非他命放入玻璃球內，再加熱燒烤成煙而予
    以吸食之方式，而施用海洛因及甲基安非他命一次。嗣經警
    於九十七年十一月二日十四時五十五分許，在臺北縣三重市
    ○○○路、龍門路口查獲。
三、案經臺北縣政府警察局三重分局報告臺灣板橋地方法院檢察
    署官偵查起訴，本院於準備程序進行中，被告就被訴事實為
    有罪之陳述，經告知被告簡式審判程序之旨，並聽取當事人
    之意見後，裁定進行簡式審判程序。
    理  由
一、上揭犯罪事實，業據被告甲○○於本院準備程序中及審理時
    坦承不諱，且被告被查獲時，經警採取之尿液檢體，經臺灣
    檢驗科技股份有限公司檢驗後確呈毒品鴉片類、甲基安非他
    命陽性反應，有該公司九十七年十一月十七日濫用藥物檢驗
    報告附卷可稽，被告施用第一級毒品海洛因、第二級毒品甲
    基安非他命之犯行，即堪認定。
二、第查，被告有如犯罪實欄所述施用毒品，並裁定送觀察、勒
    戒及科刑之犯行等情，有臺灣高等法院被告前案紀錄表在卷
    足憑，被告於觀察、勒戒無繼續施用傾向釋放後，五年內再
    犯施用毒品之犯行，且經判刑確定，復於九十七年十一月二
    日施用第一級毒品海洛因、第二級毒品甲基安非他命而為警
    查獲，即非屬毒品危害防制條例第二十條第三項所定「五年
    後再犯」之情形，檢察官逕行起訴，要無不合（最高法院九
    十五年台上字一０七一號判決參照）。
三、核被告甲○○所為，係犯毒品危害防制條例第十條第一項之
    施用第一級毒品罪、同條例第二項之施用第二級毒品罪，其
    施用毒品前後之持有毒品行為，均應為施用之高度行為所吸
    收，不另論罪。又被告同時施用海洛因及甲基安非他命，係
    一行為觸犯數罪名，為想像競合犯，應從一重之施用第一級
    毒品罪處斷。被告有上揭事實欄記載之犯罪科刑及執行紀錄
    ，有臺灣高等法院被告前案紀錄表附卷可考，其於受有期徒
    刑之執行完畢後，五年以內再犯有期徒刑以上之罪，為累犯
    ，應依刑法第四十七條第一項之規定加重其刑。爰審酌被告
    之素行，多次漠視法令之禁制，恣意濫用毒品戕害己身，顯
    無悔改之意，惟於他人尚無明顯重大危害，及犯後坦承犯行
    ，態度尚佳等一切情狀，量處如主文所示之刑，以資懲儆。
據上論斷，應依刑事訴訟法第二百七十三條之一第一項、第二百
九十九條第一項前段，毒品危害防制條例第十條第一項、第二項
，刑法第十一條前段、第五十五條、第四十七條第一項，判決如
主文。
本案經檢察官林俊峰到庭執行職務。
中    華    民    國    98    年    4     月    10    日
                  刑事第六庭  法  官  潘翠雪
以上正本證明與原本無異。
如不服本判決，應於判決送達後10日內，向本院提出上訴狀。
                              書記官  江文彬
中    華    民    國    98    年    4     月    10    日
附錄本案論罪科刑法條全文：毒品危害防制條例第10條
施用第一級毒品者，處6 月以上5 年以下有期徒刑。
施用第二級毒品者，處3 年以下有期徒刑。


司法院資訊處製作；財團法人民間司法改革基金會備份。
